臺灣高等法院臺中分院刑事裁定
110年度抗字第1184號
抗  告  人  
即  被  告  張珮如



上列抗告人因違反毒品危害防制條例案件，不服臺灣臺中地方法
院中華民國110年8月27日所為之裁定（109年度簡上字第457號）
，提起抗告，本院裁定如下：
    主  文
抗告駁回。
    理  由
一、抗告意旨略以：抗告人即被告張珮如（下稱被告）前因違反
    毒品危害防制條例案件，經判處有期徒刑，並於109年12月1
    1日執行完畢。何以服刑完畢須再觀察勒戒？檢察官並未傳
    訊被告陳述意見，原審法院亦依自由心證裁判之。身為一位
    單親媽媽，突如其來的觀察勒戒通知，恐使稚女的生活頓失
    依靠。懇請撤銷原裁定，另為妥適處理等語。
二、原裁定意旨略以：被告因違反毒品危害防制條例案件，經臺
    灣臺中地方檢察署檢察官聲請簡易判決處刑，經臺灣臺中地
    方法院（下稱原審法院）以109年度中簡字第2037號為簡易
    判決後，又經檢察官提起上訴，原審法院管轄第二審之合議
    庭認不得行簡易程序，改依通常程序審理，並於民國109年1
    1月23日以109年度簡上字第457號自為第一審判決，判決於1
    09年11月27日囑託監所送達當時因另案在法務部○○○○○○○○○
    執行之被告，因檢察官及被告均未於法定上訴期間内上訴而
    告確定。而被告雖於110年8月11日、18日分別向原審法院提
    出「刑事抗告狀」、「刑事聲請非常抗告狀」，然原審法院
    依上開抗告狀載明案號為109年度簡上字第457號，内容復記
    載主旨：「為不服109年度簡上字第457號、109年度中簡字
    第2037號判決」，認被告真意係就原審法院109年度簡上字
    第457號判決不服而提起上訴，前開「抗告」、「非常抗告
    」等用語，應屬誤載，法院仍應依上訴程序處理。又被告提
    出上訴之時間，已逾法定20日之上訴期間，其上訴權已經喪
    失，且無從補正，本案被告之上訴違背法律上之程式，應予
    駁回等語。
三、按上訴期間為20日，自送達判決後起算；提起上訴，應以上
    訴書狀提出於原審法院為之；原審法院認為上訴不合法律上
    之程式或法律上不應准許或其上訴權已經喪失者，應以裁定
    駁回之，刑事訴訟法第349條前段、第350條第1項、第362條
    前段分別定有明文。次按期間之計算，依民法之規定。以日
    定期間者，其始日不算入，並以期間末日之終止，為期間之
    終止，刑事訴訟法第65條，民法第120條第2項、第121條第1
    項分別定有明文。又於監所執行之被告，固可不經監所長官
    而提出上訴書狀，且該監所不在法院所在地者，得扣除在途
    期間。但如向監所長官提出上訴書狀，依刑事訴訟法第351
    條第1項規定，必在上訴期間內提出者，始視為上訴期間內
    之上訴。
四、經查：被告因施用第二級毒品案件，經原審法院經以109年
    度中簡字第2037號簡易判決判處有期徒刑4月，檢察官提起
    上訴，原審法院管轄第二審之合議庭認不得行簡易程序，改
    依通常程序審理，並於109年11月23日以109年度簡上字第45
    7號判決撤銷原判決，改諭知公訴不受理，該判決於109年11
    月27日囑託監所送達當時因另案在法務部○○○○○○○○○執行之
    被告，由被告親自簽名按捺指印收受，此有送達證書附卷可
    稽（見原審卷第57頁），已生合法送達之效力。其上訴期間
    應自判決書送達翌日即109年11月28日起算20日，至109年12
    月間即屆滿，詎被告遲至110年8月11日始提起上訴，有被告
    提出之上開書狀上所蓋原審法院收件章戳印在卷可憑（見原
    審卷第59頁），顯已逾法定上訴期間甚明，其上訴自屬違背
    法律上程式，且無從補正，原審法院以被告上訴逾期為由，
    裁定駁回其上訴，核無違誤。被告仍執前詞提起抗告，指摘
    原審裁定不當，為無理由，應予駁回。
據上論斷，應依刑事訴訟法第412條，裁定如主文。 　　　　
中　　華　　民　　國　　110 　年　　10　　月　　6 　　日
            刑事第五庭    審判長法　官  鄭  永  玉
　　　　　　　　　　　　        法　官  卓  進  仕
　　　　　　　　　　　　　      法　官  許  文  碩  
以上正本證明與原本無異。
不得再抗告。
                                書記官  林  育  萱
　　　　　　　　　　　　　　　　
中　　華　　民　　國　　110 　年　　10　　月　　6 　　日